臺北高等行政法院簡易判決
　　　　　　　　　　　　　　　　93年度簡字第758號
　　原　　　告　達穎塑膠股份有限公司
　　代　表　人　甲○○
　　被　　　告　財政部基隆關稅局
　　代　表　人　朱恩烈（局長）
　　訴訟代理人　乙○○
上當事人間因虛報進口貨物事件，原告不服財政部中華民國93年
4月7日台財訴字第0930008555號訴願決定，提起行政訴訟。本院
判決如下：
　　主  文
原告之訴駁回。
訴訟費用由原告負擔。
　　事  實
一、事實概要：
  　原告於民國92年8月17日委由源通報關股份有限公司向被告
    申報自中國大陸進口貨物乙批（計七項）（報單號碼：ＡＮ
    ／92／4149／6013），原申報貨名為「Transparent Paper」
    ，報列稅則第4814．90．20號，稅率百分之四，經被告查驗
    結果，實到貨物為「Cellophane」應歸列稅則第3920．71．
    21號，稅率百分之九．一，被告遂認原告涉有虛報進口貨物
    名稱，偷漏關稅之違法情事，乃依海關緝私條例第37條第1
    項規定，處所漏稅額2倍之罰鍰計新台幣（下同）76,060元
    ，並依同條例第44條規定，追徵所漏進口稅額39,932元（包
    括進口稅38,030元、營業稅1,902元）。原告不服，申經復
    查結果，未獲變更，提起訴願，經遭駁回，遂向本院提起行
    政訴訟。
二、兩造聲明：
　(一)原告聲明求為判決：
    1.訴願決定及原處分關於罰鍰部分均撤銷。
    2.訴訟費用由被告負擔。
　(二)被告聲明求為判決：
    原告之訴駁回，訴訟費用由原告負擔。
三、兩造之陳述：
　(一)原告主張之理由：
    1.原告因屬中小企業，故對不熟悉之業外業物如貨物報關、
      會計申報、消防申報等均委外處理，而源通報關行與原
      告合作多年均勝任愉快，目前發生問題主因稅則項目認
      識不同所致：
      (1)玻璃紙俗稱年糕紙或透明紙，而據大陸稱其出口均係
        以「Transparent Paper」出口世界各地，行之有年，
        原告當初接到大陸報價及報關文件均不疑有他，卻未料
        本國在稅則分類上為兩種不同貨物。
      (2)玻璃紙係由木纖維素所製成之透明紙，所有性質均與紙
        完全相同，而目前稅則上所列透明紙，實際上係透明「
        塑膠膜」而非「紙」。
    2.倘以目前稅則現狀，由於原告不懂稅則分類，又與源通報
      關行溝通不足，致引用稅則錯誤，原告應負責補繳稅金差
      額，但罰鍰部分因純屬專業認知不同，非屬蓄意逃稅，故
      不能接受。
    3.塑膠膜與紙性質完全不同，用火燃燒時，塑膠膜會滴熔，
      紙會有灰燼。亦可用相同方式取樣稅則中透明紙之實品測
      試，證明其是塑膠膜（FILM）而非紙（PAPER）」。
    4.倘測試結果如關稅局承辦人員認為玻璃紙不易撕裂，火燒
      時會滴熔燃燒，冒黑煙且不留灰燼，與紙完全不同，原告
      願意承擔蓄意逃稅罰鍰處分，否則，請判決如原告訴之聲
      明云云。
　(二)被告主張之理由：
    1.按「報運貨物進口而有左列情事之一者，得視情節輕重，
      處以所漏進口稅額2倍至5倍之罰鍰，或沒入或併沒入其貨
      物：一、虛報所運貨物之名稱、數量或重量。」「有違反
      本條例情事者，除依本條例有關規定處罰外，仍應追徵其
      所漏或沖退之稅款。」分別為海關緝私條例第37條第1項
      及同條例第44條前段所明定。另按「納稅義務人有左列情
      事之一者，除追徵稅款外，按所漏稅額處1倍至10倍之罰
      鍰．．．一、．．．七、其他漏稅事實者。」復為加值型
      及非加值型營業稅法第51條第7款所明定。
    2.查本案實到貨物經查驗結果為Cellophane，且貨上貼有「
      Cellophane（玻璃紙）、濰坊恆聯玻璃紙有限公司」等字
      樣標籤，此為原告所不爭；另查「玻璃紙（Cellophane）
      」係將纖維素以化學藥品處理成黏液為基料，於硫酸溶液
      中擠成薄膜固化而成一種具有光澤而透明之薄片狀（即本
      批貨物）；而「紙」則以天然木材纖維素或木質纖維為基
      材所製造之產品，兩者主成分並不相同，原告係從事塑膠
      行業，當無不知「Cellophane」之理，本案進口「Cello-
      phane」卻以「Transparent Paper」申報，且事後無法提
      供具體資料，以證明所申報貨名屬實，自不得諉稱「大陸
      報價及報關文件均不疑有他卻未料本國在稅則分類上為兩
      種不同貨物，而汎指Cellophane玻璃紙俗稱年糕紙或透明
      紙」為由，冀邀免罰，原告之論述，不足為採。且系案貨
      物既涉虛報貨物名稱、逃漏關稅，被告自當依法論處，原
      告「能以補繳稅金差額，但罰鍰部分不能接受」之主張，
      於法無據。
    3.查「玻璃紙（Cellophane）」係將纖維素以化學藥品處理
      成黏液為基料，於硫酸溶液中擠成薄膜固化而成一種具有
      光澤而透明之薄片狀（即本批貨物），且具有耐熱，在高
      溫下不變形，可在食品包裝中與食品一起進行高溫消毒之
      特殊性。一般以纖維素為原料，製造各種成品例如紡織品
      、塑膠、凡立水與炸藥等，均按製造各種成品分別歸列相
      關稅則號別；來貨「玻璃紙（Cellophane）」在中華民國
      海關進口稅則已列出專有稅則號別第392．71．21號。而
      「紙」係由機械式或化學式處理纖維素而製成，故「紙」
      不具有「玻璃紙」之特殊性質，且兩者間性質各有差異，
      當無稅則第4814．90．20號「窗用透明紙」之適用，原告
      之主張顯係不諳貨品稅則分類所致。
    4.查「玻璃紙（Cellophane）」與「紙」性質有異。本案不
      論玻璃紙之撕裂性如何，燃燒是否有滴熔，冒煙及殘留灰
      燼等現象，均不能掩飾原告涉有虛報所運貨物名稱偷漏關
      稅之情事，自應依法受罰，被告所為之處分，於法有據。
    5.綜上所述，原告虛報進口貨物名稱，被告依法論罰，並追
      徵所漏稅款，並無不合，原告之訴顯無理由，請判決如被
      告答辯之聲明等語。
　　理  由
一、本件原告起訴時被告代表人原為洪啟清，93年7月16日變更
    為朱恩烈，並已具狀聲明承受訴訟，合先明。
二、本件原告於92年8月17日委由源通報關股份有限公司向被告
    申報自中國大陸進口貨物乙批（計七項）（報單號碼：ＡＮ
    ／92／4149／6013），原申報貨名為「Transparent Paper
    」，報列稅則第4814．90．20號，稅率百分之四，經被告查
    驗結果，實到貨物為「Cellophane」應歸列稅則第3920．71
    ．21號，稅率百分之九．一，被告遂認原告涉有虛報進口貨
    物名稱，偷漏關稅之違法情事，乃依海關緝私條例第37條第
    1 項規定，處所漏稅額2倍之罰鍰計新台幣（下同）76,060
    元，並依同條例第44條規定，追徵所漏進口稅額39,932元（
    包括進口稅38,030元、營業稅1,902元）。
三、原告不服，主張玻璃紙由木纖維素製成，不論物理性質或以
    火燒、手撕等檢驗方式，均與紙完全相同。故國內業者一般
    均俗稱玻璃紙或透明紙或年糕紙，而國外則有稱Cellophane
    或Transparent Paper，稅則第4814．90．20號所列之Tran-
    sparent Paper窗飾用，一般均以塑膠材料如PVC或OPP或PET
    等製成，正確應稱為膜（Film）而非紙（Paper）。原告進
    出口貨物多年，均委由源通報關行辦理一切報關事宜，對於
    稅則分類等從來未接觸，而源通本身對產品並不了解，單純
    依據客戶之報關文件報關，純屬無心之過，而非故意虛報貨
    物名稱以偷漏關稅。按塑膠膜與紙性質完全不同，用火燃燒
    時，塑膠膜會滴熔，紙會有灰燼。亦可用相同方式取樣稅則
    中透明紙之實品測試，證明其是塑膠膜（FILM）而非紙（
    PAPER）」云云。
四、按「報運貨物進口而有左列情事之一者，得視情節輕重，處
    以所漏進口稅額2倍至5倍之罰鍰，或沒入或併沒入其貨物：
    一、虛報所運貨物之名稱、數量或重量。．．．。」「有違
    反本條例情事者，除依本條例有關規定處罰外，仍應追徵其
    所漏或沖退之稅款。」分別為海關緝私條例第37條第1項及
    同條例第44條前段所明定。次按「納稅義務人，有左列情形
    之一者，除追繳稅款外，按所漏稅額處1倍至10倍罰鍰．．
    ．一、．．．七、其他漏稅事實者。」復為加值型及非加值
    型營業稅法第51條第7款所明定。本案原告進口之貨物經查
    驗結果為 Cellophane，且貨上貼有「Cellophane（玻璃紙
    ）、濰坊恆聯玻璃紙有限公司」等字樣標籤，此為原告所不
    爭；另原告復查申請書所檢附之附件，亦證明玻璃紙即為實
    到貨物Cellophane之泛稱，而非原告所稱之「透明紙（Tra-
    nsparent Paper）」，則原告確虛報貨物名稱，偷漏關稅之
    行為，至臻明確。查原告係從事塑膠行業，當無不知「Cel-
    lophane」之理，進口「Cellophane」卻以「Transparent
     Paper」申報，且事後無法提供具體資料，以證明所申報貨
    名屬實，自不得諉稱國內業者汎指Cellophane可俗稱透明紙
    為由而冀邀免罰。至於原告訴稱紙可用雙手兩邊隨意撕裂，
    此性質與玻璃紙完全相同，又稱塑膠膜不易撕裂等節，係原
    告對「紙」及「塑膠膜」兩者間物理性質差異之論述，惟「
    玻璃紙（Cellophane）」不易撕裂，且火燒時會滴融燃燒，
    冒黑煙且不留灰燼，其與「紙」具易撕裂性，燃燒後會留灰
    燼，完全不同，因此；紙、玻璃紙及塑膠膜就物理性質而言
    ，均大不相同。次查稅則第48章紙漿、紙、紙板之製品，其
    主材質為木材纖維素或木質纖維，故來貨材質若為「塑膠膜
    （FILM）」，當無稅則第4814．90．20號為窗用透明紙之適
    用，原告所言自不足採信。本件實到貨物經查驗結果為Cel-
    lophane，且貨上貼有「Cellophane、濰坊恆聯玻璃紙有限
    公司」等字樣標籤，到貨貨名為「Cellophane」為原告所不
    爭，是原告虛報貨物名稱，偷漏關稅之行為，至臻明確。查
    原告從事塑膠行業，應對「Cellophane」知之甚詳，其進口
    「Cellophane」卻以「Transparent Paper」申報，事後自
    不得諉稱報關行「純依文件上面標示之名稱進行報關作業，
    亦未照會本公司有關稅則會有不同之問題，以致造成此項錯
    誤」為由，冀邀免罰。原告既有虛報所運貨物名稱之情事，
    且不能證明自己無過失，參諸司法院釋字第275號解釋，自
    應受罰。從而，被告處原告所漏稅額2倍之罰鍰計76,060元
    ，並追徵所漏進口稅額39,932元（包括進口稅38,030元、營
    業稅1,902元），並無不法，訴願決定予以維持，亦稱妥適
    。原告徒執前詞，訴請撤銷，為無理由，應予駁回。
據上論結，本件原告之訴為無理由，爰依行政訴訟法第236條、
第195條第1項後段、第98條第3項前段，判決如主文。
中　　華　　民　　國　　94　　年　 　7　　月　 19  　 日
          臺 北 高 等 行 政 法 院  第七庭
                                   法  官　林金本
上為正本係照原本作成。
本件以訴訟事件所涉及之法律見解具有原則性者為限，始得於本
判決送達後20日內向本院提出上訴狀並表明上訴理由，如已於本
判決宣示後送達前提起上訴者，應於判決送達後20日內補具上訴
理由（均按他造人數附繕本），且經最高行政法院許可後方得上
訴。
中　　華　　民　　國　　94　　年　 　7　　月　 19  　 日
 　　　　　　　　　　　　     　　 書記官　簡信滇
